【裁判字號】    99,台上,4148
【裁判日期】    990701
【裁判案由】    違反廢棄物清理法
【裁判全文】
最高法院刑事判決            九十九年度台上字第四一四八號
上  訴  人  甲○○
上列上訴人因違反廢棄物清理法案件，不服台灣高等法院高雄分
院中華民國九十九年三月十七日第二審判決（九十八年度上訴字
第一八四三號，起訴案號：台灣高雄地方法院檢察署九十七年度
偵字第一三四四○、一六五○○號），提起上訴，本院判決如下
：
    主  文
上訴駁回。
    理  由
按刑事訴訟法第三百七十七條規定，上訴於第三審法院，非以判
決違背法令為理由，不得為之。是提起第三審上訴，應以原判決
違背法令為理由，係屬法定要件。如果上訴理由書狀並未依據卷
內訴訟資料，具體指摘原判決不適用何種法則或如何適用不當，
或所指摘原判決違法情事，顯與法律規定得為第三審上訴理由之
違法情形，不相適合時，均應認其上訴為違背法律上之程式，予
以駁回。本件原判決撤銷第一審關於上訴人甲○○部分之判決，
改判仍論處其共同犯廢棄物清理法第四十六條第四款之非法清理
廢棄物罪刑。已詳敘認定犯罪事實之依據及憑以認定之理由，從
形式上觀察，原判決並無任何違背法令之情形。查為有效清除、
處理廢棄物，改善環境衛生，維護國民健康，從事廢棄物清除、
處理業務者，必須具備一定之條件、自有設施、專業技術人員設
置等，始得向主管機關申請核發公民營廢棄物清除處理機構許可
文件，為廢棄物清理法第一條、第四十一條第一項、第四十二條
所明定。其立法目的，在於限定符合法定申請許可條件之專業機
構，始得從事廢棄物處理行為，並寓有維繫主管機關對於廢棄物
清理監督管理職權之意涵。原審於量刑時，已具體審酌上訴人身
為高雄市政府環保局之公務員，為謀私利，竟與民間人士私訂契
約，非法貯存廢棄物，妨害主管機關之監管職權，危害環境衛生
及國民健康，惟念其獲利不多，貯存規模不大等一切情狀，予以
綜合考量後，在法定刑範圍內科處刑罰，所為量刑職權之行使，
核無不合；至於上訴人有心善後、申請焚化受阻等情，非法定絕
對必要記載事項，原審未予敘明，究於量刑應審酌之事項無生影
響，仍無違法可言。上訴意旨，對於原判決究竟如何違背法令，
並未依據卷內資料為具體之指摘，徒憑己見，對於原審量刑職權
之適法行使，任意指摘，難謂已符合首揭法定上訴要件，其上訴
違背法律上之程式，應予駁回。
據上論結，應依刑事訴訟法第三百九十五條前段，判決如主文。
中    華    民    國  九十九  年    七    月    一    日
                      最高法院刑事第十庭
                          審判長法官  花  滿  堂
                                法官  黃  正  興
                                法官  陳  東  誥
                                法官  林  錦  芳
                                法官  洪  昌  宏
本件正本證明與原本無異
                                      書  記  官
中    華    民    國  九十九  年    七    月    二    日
                                                      K

司法院資訊處製作；財團法人民間司法改革基金會備份。
